---
title: "Scrapper"
author: "José Gabriel Reyes Rodriguéz, Jesús Arencibia Falcón, Gerardo León Quintana"
date: "2022-11-24"
output: html_document
---

```{r setup, include=FALSE}
knitr::opts_chunk$set(echo = TRUE)
```


##Comenzamos abriendo nuestros csv en R.

```{r}
library(readr)
hotel_information <- read_csv("C:/Users/gerar/OneDrive/Escritorio/ULPGC/Segundo/Marketing/Scraping/hotel_information.csv", 
    col_types = cols(precio = col_number(), 
        puntuación = col_number(), distancia_del_centro = col_number()))

hotel_information_reviews <- read_csv("C:/Users/gerar/OneDrive/Escritorio/ULPGC/Segundo/Marketing/Scraping/hotel_information_reviews.csv")
```

##Introducimos una nueva columna en el dataframe llamada calificacion_distancia. En la cual clasificamos la cercanía del hotel entre cerca y lejos.

```{r}
distancia <- hotel_information[5]
for(i in distancia){
  distancia2 <- ifelse(i < 50.00, i*1000.00, i)
}
hotel_information[5] <- distancia2
distancia3 <- hotel_information[5] 
for(i in distancia3){
  calificacion_distancia <- ifelse(i < 5000.00, "cerca", "lejos")
}
hotel_information <- cbind(hotel_information[, c(1:7)], calificacion_distancia)
rm(distancia, distancia2, distancia3, i)
```

##Observamos la diferencia de medias.

```{r}
attach(hotel_information)
shapiro.test(distancia_del_centro)
anova <- aov(precio~calificacion_distancia, data = hotel_information) 
summary(anova)
# si F valor inferior a 5%, rechazamos hipotesis nula (diferencias significativas en las medias)
anova2 <- aov(puntuación~calificacion_distancia, data = hotel_information) 
summary(anova2)
rm(calificacion_distancia)
```

##Ánalisis de frecuencias.

```{r}
library(fdth)
attach(hotel_information)
puntuaciones <- fdt(puntuación, breaks = "Sturges")
#Donde
#f= frecuencia absoluta
#rf= frecuencia relativa
#rf(%) frecuencia relativa porcentual
#cf= frecuencia acumulada
#cf(%)=frecuencia acumulada porcentual
puntuaciones
hist(puntuación, breaks = "Sturges", col = "coral1", main = "histograma utilizando el numero de clases según Sturge") #histograma utilizando el numero de clases según Sturge
par(mfrow=c(2,1))
plot(puntuaciones, type="cfh", col = "cadetblue2", main = "histograma de frecuencias acumulada")   
plot(puntuaciones, type="cfp", main = "poligono de frecuencias acumulado", col = "darkgoldenrod1")  

plot(puntuaciones, type="fh", col = "cadetblue2", main = "histograma de frecuencias ")
plot(puntuaciones, type="fp", main = "poligono de frecuencias", col = "darkgoldenrod1")

plot(puntuaciones, type="rfh", col = "cadetblue2", main = "histograma de frecuencias relativas")
plot(puntuaciones, type="rfp", main = "poligono de frecuencias relativas", col = "darkgoldenrod1")

plot(puntuaciones, type="rfph", col = "cadetblue2", main = "histograma de frecuencias relativas porcentual")
plot(puntuaciones, type="rfpp", main = "poligono de frecuencias relativas porcentual", col = "darkgoldenrod1")
par(mfrow=c(1,1))
rm(puntuaciones)
```

##Ánalisis de regresión lineal

```{r}
attach(hotel_information)
numeric_info <- hotel_information[c("puntuación", "precio", "distancia_del_centro")]
#vemos posibles correlaciones para hacer las regresiones
pairs.default(numeric_info, pch = 18, col = "steelblue")
modelo <- lm(puntuación~precio+distancia_del_centro, data = hotel_information)
#necesitamos verificar:
#que los residuos mas o menos sigan una normal
#la varianza de los residuos debe ser consistente para todas las observaciones

hist (residuals(modelo), col = "purple")

plot (fitted(modelo), residuals(modelo))
abline (h = 0, lty = 2)

summary(modelo)
#como el valor del p-value de F es 0.000107 por lo que es estadisticamente significativo.
#como podemos ver, la variable mas significativo es la del precio, la distancia del centro no influye en nada

plot(puntuación~precio, data = hotel_information, pch = 21, col = "blue", bg = "red")
abline(modelo, col = "green")
rm(numeric_info)
```

##Creamos un dataframe únicamente con el total de valoraciones.

```{r}
library(dplyr)
dt <- data.frame("nombre" = character(),
                 "v_p" = integer(),
                 "v_n" = integer())
for(x in hotel_information$nombre){
  datap <- filter(hotel_information_reviews, nombre_del_hotel == x)
  counter_pos = 0
  counter_neg = 0
  for(e in datap$valoracion_positiva){
    if(is.na(e) == FALSE) {
      counter_pos = counter_pos + 1
    }
  }
  for(i in datap$valoracion_negativa){
    if(is.na(i) == FALSE) {
      counter_neg = counter_neg +1
    }
  }
  dt <- bind_rows(dt, data.frame("nombre" = x, "v_p" = counter_pos, "v_n" = counter_neg))
}
rm(e, i , x, counter_neg, counter_pos, datap)
```

##Realizamos análisis a partir de los comentarios.

```{r}
library(dplyr)
for(x in dt$nombre){
  datap <- filter(dt, nombre == x)
  y <- datap$v_p
  z <- datap$v_n
  if(y != 0 && z != 0) {
    values <- c(y, z)
  etiqueta <- paste0(round(100 * values/sum(values), 2), "%")
  pie(values, labels = etiqueta, col = rainbow(length(values)), main = x)
  legend("bottomleft", legend = c("Valoraciones positivas", "Valoraciones negativas"),
         cex = 0.7, fill = rainbow(length(values)))
  }
}
rm(x, y,z,values, etiqueta, datap)
```






